臺灣板橋地方法院交通事件裁定　　　　　　　　　　九十一年度交聲字第三二五號
　　原處分機關　交通部公路局臺北區監理所
　　異　議　人
　　即受處分人　甲○○
右列受處分人因違反道路交通管理處罰條例案件，對原處分機關九十一年一月二十一
日北監六字第裁四○—Ｃ00000000號處分，聲明異議，本院裁定如左：
    主      文
異議駁回。
    理      由
一、按汽車行近行人穿越道前，應減速慢行，遇有行人穿越時，無論有無交通警察指
    揮或號誌指示，均應暫停讓行人先行通過；又汽車行駛時，駕駛人應注意車前狀
    況及兩車併行之間隔，並隨時採取必要之安全措施，道路交通安全規則第一百零
    三條、第九十四條第三項分別定有明文。次按汽車駕駛人，駕駛汽車有違反道路
    交通安全規則，因而肇事致人死亡之情形者，吊銷其駕駛執照，道路交通管理處
    罰條例第六十一條第一項第四款亦規定至明。
二、原處分機關略以：異議人即受處分人甲○○於民國九十年十月五日六時四十分許
    ，駕駛車牌號碼ＡＦ－七四九號營業大客車，行經臺北縣中和市○○路、連城路
    交岔路口，因違反道路交通安全規則肇事致人死亡，經警掣單舉發，爰依道路交
    通管理處罰條例第六十一條第一項第四款規定，吊銷其駕駛執照；異議人固不諱
    於右揭時、地駕車，然辯稱伊當時已盡注意之能事，且發覺被害人倒臥行人穿越
    道之斑馬線後，亦即時將之送醫，原裁罰處分與事實不符，殊難干服，乃求為撤
    銷原裁罰處分云云。
三、經查：本件異議人即受處分人吳福傳於右揭時、地駕駛前開營業大客車，未遵守
    汽車行近行人穿越道前，應減速慢行，遇有行人穿越時，無論有無交通警察指揮
    或號誌指示，均應暫停讓行人先行通過，及汽車行駛時，駕駛人應注意車前狀況
    ，並隨時採取必要之安全措施等道路交通安全規則，貿然行駛，撞及正在行人穿
    越道行進之盧雅玲，致盧雅玲倒地受有肋骨骨折併血氣胸、胸部鈍挫傷，經送醫
    後延至九十年十月五日九時三十分許不治死亡等事實，業據證人曾柏勳、李秀鳳
    黃進吉等於警訊時指證歷歷（見卷內警訊筆錄），且有道路交通事故調查報告表
    及臺灣板橋地方法院檢察署檢察官九十年度偵字第一九五三七號起訴書等存卷可
    佐，足徵異議人確違道路交通安全規則第一百零三條及第九十四條第三項等規定
    因而肇事致人死亡無訛，又異議人於警訊中猶供明伊駕車前睡眠充足，未飲酒，
    事故發生時路況、號誌均正常，路上無障礙物（見卷內警訊筆錄），復見其無何
    不能遵受前開道路交通安全規則之情事，倘其彼時能注意車前狀況，並於行近行
    人穿越道前，減速慢行，暫停讓行人先行通過，當不致撞及行人穿越道上之行人
    盧雅玲肇事，發生盧雅玲死亡之結果，是其駕駛汽車違反道路交通安全規則因而
    肇事致人死亡，亦顯非無過咎可訾，其猶執已盡注意為辯，與事實不符，無非諉
    過卸責之詞，不足採信。
四、從而，原處分機關依道路交通管理處罰條例第六十一條第一項第四款規定，裁處
    吊銷異議人駕駛執照，於法核無不合，自應維持，本件異議為無理由，應予駁回
    。
據上論結，應依道路交通案件處理辦法第十九條，裁定如主文。
中      華      民      國    九十一    年      四      月      四      日
                                臺灣板橋地方法院交通法庭
                                    法  官  蔡  新  毅
右正本證明與原本無異。
如不服本裁定，應於送達後五日內，向本院提出抗告狀。
                                    書記官  謝  麗  秋
中      華      民      國    九十一    年      四      月      四      日
